# 无形资格支付对价与公允价值不符的会计处理

提问人：yinsha520 时间：2019-09-09 20:18:46
各位大神，我的客户单位以 8000 万元现金与 1% 的股份购买了一研究所的无形资产。购买所用的股份为实控人个人所持公司股份，不涉及公司增发股份、回购股份等业务。该 1%股份购买日的公允价值为 4000 万，购买无形资产所支付的对价为 1.2 亿，而经过评估，无形资产的公允价值为 1.4个亿。求问大神公司账面该如何反应购入和股东捐赠的无形资产的价值？万能的陈版啊，真的快被这么疯了

回答人：chenyiwei
外购无形资产应以实际成本计量，实际成本为本公司支付的 8000 万元现金和实际控制人转让股份的公允价值 4000 万元之和，即 1.2亿元。无形资产本身的公允价值 1.4亿元高于所支付对价的公允价值，对会计处理不产生影响。本企业的会计处理为：借：无形资产 1.2 亿元，贷：银行存款8000 万元，贷：资本公积——资本溢价 4000 万元。